# 同一控制下企业合并形成的资本公积

提问人：a_doll 时间：2022-01-25 12:47:37
对于合并方而言，付出对价大于最终控制方按公允价值持续计算的净资产（包含商誉），形成同一控制下企业合并的资本公积，是资本溢价还是其他资本公积？
是不是这样理解：这部分资本公积不属于股东投入，是我们对子公司的投资，计入其他资本公积？

回答人：chenyiwei
同一控制下企业合并的会计处理本质上是按照权益性交易的原则处理的，所以由此导致的合并方权益项目（包括资本公积在内）的增减变动都属于权益性交易造成，故对资本公积的影响均计入“资本溢价或股本溢价”明细科目。